---
title: "R Notebook"
output:
  html_document:
    df_print: paged
  html_notebook: default
  pdf_document: default
---

```{r setup}
library(tidyverse)
library(here)
library(knitr)
theme_set(theme_bw())
```
## Lendo os dados

Os dados disponibilizados pelo professor sobre os projetos

```{r read}
projetos = read_csv(here::here("data/projetos.csv"))
```
## Removendo os dados relativos a javascript 

Esses dados são removidos pois não estão no escopo da pesquisa.

```{r clean}
projetos = projetos %>% 
    filter(lang != "javascript")
```

#Mais variáveis, várias formas

Nesta parte do laboratório, o objetivo é experimentar com diferentes formas de codificar variáveis em marcas e canais. Para isso, você deve escolher um conjunto de 4 variáveis dos dados que você usou para o lab 1, escolher uma ou mais características que você gostaria de explorar em uma ou mais dessas variáveis (considerando as demais), e produzir 6 visualizações diferentes com as mesmas variáveis codificadas de diferentes maneiras. Um exemplo de característica que você pode querer explorar é a distribuição da variável X para as duas linguagens de programação, ou se há uma associação entre X e Y. Em ambos os casos, a visualização mostrará contudo as 4 variáveis, para que seja possível ao leitor entender sua análise levando em conta essas outras dimensões também.

Suas visualizações devem usar ao menos 2 tipos de marcas diferentes (pontos, barras, linhas, áreas, ...), no total. 

O resultado desta parte do laboratório é um relatório com a descrição de quais variáveis estão sendo utilizadas, qual a característica ou pergunta que você está explorando, mostrando as 6 visualizações e explicando qual delas é a mais eficaz em permitir a análise que você escolheu. Use o conceito de eficácia de diferentes canais para embasar sua resposta.

##Projetos com mais linhas de código são os que tem mais commits?


```{r}
projetos %>% 
    ggplot(aes(x = sloc_end, 
               y = commits_per_month, colour=lang, size=activity_period)) + 
    geom_point(alpha = .3) 

```
```{r}
projetos %>% 
    ggplot(aes(x = sloc_end, 
               y = commits_per_month, size=activity_period)) + 
    geom_point(alpha = .3, colour="cyan3")+
    facet_grid(lang ~.) 

```
    