---
title: "R Notebook"
output:
  html_document:
    df_print: paged
  html_notebook: default
  pdf_document: default
---

```{r setup}
library(tidyverse)
library(here)
library(knitr)
library(ggExtra)
theme_set(theme_bw())
```
## Lendo os dados

Os dados disponibilizados pelo professor sobre os projetos

```{r read}
projetos = read_csv(here::here("data/projetos.csv"))
```
## Removendo os dados relativos a javascript 

Esses dados são removidos pois não estão no escopo da pesquisa.

```{r clean}
projetos = projetos %>% 
    filter(lang != "javascript")
```

#Mais variáveis, várias formas

Nesta parte do laboratório, o objetivo é experimentar com diferentes formas de codificar variáveis em marcas e canais. Para isso, você deve escolher um conjunto de 4 variáveis dos dados que você usou para o lab 1, escolher uma ou mais características que você gostaria de explorar em uma ou mais dessas variáveis (considerando as demais), e produzir 6 visualizações diferentes com as mesmas variáveis codificadas de diferentes maneiras. Um exemplo de característica que você pode querer explorar é a distribuição da variável X para as duas linguagens de programação, ou se há uma associação entre X e Y. Em ambos os casos, a visualização mostrará contudo as 4 variáveis, para que seja possível ao leitor entender sua análise levando em conta essas outras dimensões também.

Suas visualizações devem usar ao menos 2 tipos de marcas diferentes (pontos, barras, linhas, 
, ...), no total. 

O resultado desta parte do laboratório é um relatório com a descrição de quais variáveis estão sendo utilizadas, qual a característica ou pergunta que você está explorando, mostrando as 6 visualizações e explicando qual delas é a mais eficaz em permitir a análise que você escolheu. Use o conceito de eficácia de diferentes canais para embasar sua resposta.

##Projetos com maior tamanho de time são os que tem mais commits?


```{r}
projetos %>% 
    ggplot(aes(x = team, 
               y = commits_per_month, colour=lang, size=activity_period)) + 
    geom_point(alpha = .3) + geom_smooth(method="lm")

```
```{r}
projetos %>% 
    ggplot(aes(x = team, 
               y = commits_per_month, size=activity_period)) + 
    geom_point(alpha = .3, colour="cyan3")+ 
    geom_smooth(method="loess")+
    facet_grid(lang ~.) 

```

```{r}
projetos %>% 
    ggplot(aes(x = lang, 
               y =team , colour=activity_period, size=commits_per_month)) + 
    #geom_jitter(alpha = .5, width = .4) 
    geom_point(alpha = .3) 

```

```{r}
projetos %>% 
    ggplot(aes(x = lang, 
               y =commits_per_month , colour=activity_period, size=team)) + 
    scale_y_log10()+
    geom_jitter(alpha = .5, width = .4) 
    #geom_point(alpha = .3) 

```


```{r}
projetos %>% 
    ggplot(aes(x = activity_period, 
               y = commits_per_month, shape=lang, colour=lang, size=team)) + 
    scale_x_log10()+
    scale_y_log10()+
    geom_point(alpha = .3) 

```


```{r}
g<- projetos %>% 
    ggplot(aes(x = team, 
               y = commits_per_month, shape=lang, colour=lang, size=activity_period)) + 
    geom_point(alpha = .3) +
    geom_smooth(method="lm")
ggMarginal(g, type = "boxplot", fill="transparent")
g

```

```{r}
projetos %>% 
   summarise(correlacao = cor(commits_per_month, team, method = "pearson"))

projetos %>% 
   filter(lang=="java")%>%
   summarise(correlacao = cor(commits_per_month, team, method = "pearson"))

projetos %>% 
   filter(lang=="ruby")%>%
   summarise(correlacao = cor(commits_per_month, team, method = "pearson"))

```

Na minha opinião os gráficos que são melhores de ver os resultados são o primeiro e o terceiro. No primeiro conseguimos ver a tendência das retas e ver que Ruby tem uma correlação maior que Java. No terceiro gráfico, quanto maior a correlação mais visível fica, porém, é facilmente afetado por um ponto fora da curva.