---
title: "Projeto travis"
output:
  html_document:
    df_print: paged
---

```{r setup}
library(tidyverse)
library(here)
library(knitr)
theme_set(theme_bw())
```

## Sobre o projeto
Este relatório utiliza dados sobre a utilização de integração continua gerados pelo projeto travis torrent e tem como intenção o estudo do comportamento dos projetos dado as estatísticas geradas. Os dados foram pré-processados pelo professor Nazareno e projeto pode ser acessado aqui: https://github.com/nazareno/travistorrent-eda .  

## Lendo os dados

Os dados já processados dos projetos

```{r read}
projetos = read_csv(here::here("data/projetos.csv"))
```
Removendo os dados dos projetos que contém java script.

```{r clean}
projetos = projetos %>% 
    filter(lang != "javascript")
```

## Buscando respostas

Uma vez que temos os dados derivados dos dados originais podemos fazer algumas análises para ter um entendimento melhor. Com estudo anterior chegou-se a algumas perguntas que podem ser respondidas com os dados. Nesse relatório eu busco responder duas perguntas que são as seguintes:

*Qual linguagem tem uma maior variação de tamanho de projetos?

*Projetos com mais linhas de código são os que tem mais commits?

## Qual linguagem tem uma maior variação de tamanho de projetos?

Para começarmos a entender a variação dos dados primeiramente devemos ver como os tamanhos de projetos estão destribuidos para cada uma das linguagens vendo o tamanho de todos os projetos.
```{r}
projetos %>% 
    ggplot(aes(x = lang, 
               y = sloc_end)) + 
    geom_jitter(alpha = .5, width = .4, size = .8, color="cyan3") +
    scale_y_log10()
```


Podemos observar a variação no tamanho do projeto porém não podemos afirmar muita coisa com certeza pois as linguagens tem números diferentes de projetos. Uma medida que pode ser utilizada é a diferença entre os estremos, porém essa métrica é muito afetada por pontos extremos. Para termos uma melhor referência podemos utilizar um boxplot por ser um gráfico mais adequado para a comparação pois o tamanho da caixa do bloxplot não é influenciado pela quantidade de pontos e nem pelos extremos. O tamanho da caixa mostra para a gente a variação dos tamanhos do projeto que é o que queremos chegar a uma conclusão.
```{r}
projetos %>% 
    ggplot(aes(x= lang, 
               y = sloc_end)) + 
    geom_boxplot(width = .25)+
    geom_jitter(alpha = .2, width = .2, size = .8, color="cyan3") 
```


Para vermos a real diferença entre o tamanho podemos calcular o tamanho da caixa, conhecido por distância interquartil.
Para java temos:
```{r}
 projetos %>%
    filter(lang=="java")%>%
    select(sloc_end)%>%
    unlist()%>%
    as.numeric()%>%
    IQR()
```
Para Ruby temos:
```{r}
 projetos %>%
    filter(lang=="ruby")%>%
    select(sloc_end)%>%
    unlist()%>%
    as.numeric()%>%
    IQR()
```

A conclusão que podemos chegar é que a diferença de variação em tamanhos de projetos em java e em ruby é consideravel, na minha opinião ruby tem uma variação menor pois seu maior uso é para criação de projetos web que normalmente tem uma estrutura básica parecida. Já a linguagem Java tem projetos que vão desde apenas uma classe até projetos grandes e complexos.

## Outro questionamento
Uma vez respondida essa questão podemos chegar a outro questionamento. Qual a variação do tempo de projeto para cada uma das linguagens?

```{r}
projetos %>% 
    ggplot(aes(x = activity_period)) + 
    geom_histogram(binwidth = .1, fill="cyan3", color="cyan3")+
    facet_grid(lang ~.)
```


Aparentemente, java tem projetos com menor duração do que ruby. Para vermos a variação assim como no exemplo anterior vamos utilizar o boxplot.

```{r}
projetos %>% 
    ggplot(aes(x= lang, 
               y = activity_period)) + 
    geom_boxplot(width = .25)+
    geom_jitter(alpha = .2, width = .2, size = .8, color="cyan3") 
```


Podemos ver o resultado dessa variação utilizando a distância interquartil.
Para java temos:
```{r}
 projetos %>%
    filter(lang=="java")%>%
    select(activity_period)%>%
    unlist()%>%
    as.numeric()%>%
    IQR()
```
Para Ruby temos:
```{r}
 projetos %>%
    filter(lang=="ruby")%>%
    select(activity_period)%>%
    unlist()%>%
    as.numeric()%>%
    IQR()
```

Diferentemente da variação de tamanho de projetos, a diferença entre a variação de tempo de projeto é bem pequena.

##Projetos com mais linhas de código são os que tem mais commits?

Primeiramente vamos gerar um gráfico para ver o comportamento do mesmo.

```{r}
projetos %>% 
    ggplot(aes(x = sloc_end, 
               y = commits_per_month)) + 
    geom_point(alpha = .3, color="cyan3") + 
    scale_x_log10() + 
    scale_y_log10()+
    geom_smooth(method = "lm", se = FALSE)

```

Aplicando uma escala logarítmica vemos que aparentemente as duas coisas crescem juntas mas para chegarmos a essa conclusão precisaremos utilizar outros métodos para termos essa certeza. A linha azul tem o "best fit" para os dados onde é minimizado o erro da distância entre os pontos e a reta.

```{r}
projetos %>% 
   summarise(correlacao = cor(commits_per_month, sloc_end, method = "pearson"))

```
Como podemos ver mesmo parecendo que crescem juntas a correlação entre as duas é desprezível, então se existir alguma relação entre as variáveis, essa relação não é linear.
## Outro questionamento
Dado que o número de linha não tem uma relação linear com o número de commits, existe alguma relação linear entre o número de commits e o número de programadores no time?

```{r}
projetos %>% 
    ggplot(aes(x = team, 
               y = commits_per_month)) + 
    geom_point(alpha = .3, color="cyan3") + 
    geom_smooth(method = "lm", se = FALSE)

```


Outra vez o gráfico nos mostra que a linha que seria o "best fit" de uma regressão linear é crescente. Vamos verificar se realmente existe essa correlação.

```{r}
projetos %>% 
   summarise(correlacao = cor(commits_per_month, team, method = "pearson"))

```
O valor de 0,5 indica uma correlação positiva entre as variáveis, no caso crescem juntas, moderada. Isso faz sentido pois quanto mais gente trabalhando num projeto maior deve ser a frequencia de commits para que todos estejam no mesmo nível de entendimento.